【裁判字號】    97,上訴,1061
【裁判日期】    970731
【裁判案由】    違反藥事法等
【裁判全文】
臺灣高等法院刑事判決                97年度上訴字第1061號
上  訴  人  臺灣士林地方法院檢察署檢察官
上  訴  人
即  被  告  乙○○
被      告  丙○○
上二人共同
選任辯護人  姜志俊  律師
上列上訴人因違反藥事法案件，不服台灣士林地方法院95年度訴
字第1280號，中華民國96年12月31日第一審判決（起訴案號：台
灣士林地方法院檢察署95年度偵字第2867、6595），提起上訴，
本院判決如下：
    主  文
原判決關於乙○○部分撤銷。
乙○○明知為禁藥，而販賣，處有期徒刑壹年，減為有期徒刑陸
月。
其他上訴駁回。
    事  實
一、乙○○係臺北市○○區○○路5 段5 號泛維心生物科技有限
    公司（下稱泛維心公司）之負責人，明知由德國Panvita 有
    限公司（Panvita GmbH）生產而輸入之「瑞麗絲戴比緹思」
    （英文名「Release Diabetes」）內含「Glibenclaimide」
    之降血糖西藥成分，乃成人型糖尿病治療劑，屬藥事法第 6
    條所定之藥品，且其輸入未依同法第39條規定向中央衛生主
    管機關申請查驗登記，獲核准發給藥品許可證，為同法第22
    條第1項第2款所定未經核准擅自輸入之禁藥，非明知或可得
    而知該藥對糖尿病無效，竟仍基於販賣禁藥之犯意，先於民
    國94年1 月初某日，在泛維心公司位於世貿中心第4B32室之
    櫥窗內陳列，後得知甲○○之父親徐東祥長年患有糖尿病，
    竟向甲○○稱上開藥品係德國Panvit a GmbH 藥廠專治糖尿
    病之中藥，並提供予甲○○之父親試用，因短時間內暫能有
    效控制血糖，遂於94年1月6日，與友人張寶鳳共同以每盒30
    粒裝47歐元，總價2萬3,500歐元，折算新臺幣（下同）共10
    0萬元之價格，向乙○○訂購500盒，並於同年1月10日、2月
    3 日由張寶鳳依乙○○之指示，自誠泰商業銀行莊敬分行、
    郵局先分別匯款50萬元、30萬元，至乙○○之妻丙○○的郵
    局帳戶內而得逞；嗣乙○○即交付20瓶「瑞麗絲戴比緹思」
    （瓶裝名為「糖尿樂」）之禁藥予甲○○，其中3 瓶甲○○
    再偕同乙○○一起轉交與張寶鳳而販賣既遂。後因甲○○之
    父使用上開禁藥後，病情反轉急遽惡化，經停止用藥始恢復
    正常，甲○○將該「糖尿樂」之禁藥送請檢驗，發現含有「
    Glibenclamide」降血糖西藥成分，始悉上情。
二、案經甲○○訴由臺灣桃園地方法院檢察署呈請臺灣高等法院
    檢察署核轉臺灣士林地方法院檢察署檢察官及臺北市政府警
    察局內湖分局報請臺灣士林地方法院檢察署檢察官偵查起訴
    。
    理  由
壹、證據能力爭執之認定
一、按被告以外之人於審判外之言詞或書面陳述，除法律有規定
    者外，不得作為證據；又被告以外之人於審判外之陳述，雖
    不符合同法第159條之1至第159條之4之規定，但經當事人於
    審判程序同意作為證據，法院審酌該言詞陳述或書面陳述作
    成時之情況，認為適當者，亦得為證據。當事人、代理人或
    辯護人於法院調查證據時，知有第159條第1項不得為證據之
    情形，而未於言詞辯論終結前聲明異議者，視為有前項之同
    意，刑事訴訟法第159條第1項及第159條之5分別定有明文。
    查本判決下列所引用之各該被告以外之人於審判外之陳述（
    含書面陳述，例如行政院衛生署藥物食品檢驗局函附之檢驗
    成績書），雖屬傳聞證據，惟除證人甲○○及張寶鳳於警詢
    及偵查中向檢察事務官、檢察官所為之陳述外，餘均經當事
    人於原審準備程序及審判期日中表示無意見而不予爭執，且
    迄至言詞辯論終結前亦未再聲明異議，審酌除證人甲○○及
    張寶鳳於警詢及偵查中向檢察事務官、檢察官所為之陳述外
    ，此等證據資料製作時之情況，尚無違法不當及證明力明顯
    過低之瑕疵，亦認為以之作為證據應屬適當，故揆諸前開規
    定，爰逕依刑事訴訟法第159條之5規定，認前揭證據資料均
    例外有證據能力，合先敘明。
二、至於被告雖於原審爭執證人甲○○及張寶鳳於警詢及偵查中
    向檢察事務官、檢察官所為陳述為被告以外之人於審判外之
    陳述，無證據能力等語，按：
（一）證人、鑑定人依法應具結而未具結者，其證言或鑑定意見
      ，不得作為證據，刑事訴訟法第158條之3定有明文。因證
      人、鑑定人未依法具結，無法擔保其證言係據實陳述或鑑
      定意見為公正誠實，若違反而未具結者，其證言或鑑定意
      見，不應使其具有證據能力。查證人甲○○於偵查中在94
      年10月7 日向臺灣桃園地方法院檢察署檢察官所為之陳述
      ，未經檢察官命其於證述前、後具結，依上開說明，自無
      證據能力。
（二）被告以外之人於偵查中向檢察官所為之陳述，除顯有不可
      信之情況者外，得為證據；又被告以外之人於檢察事務官
      、司法警察官或司法警察調查中所為之陳述，與審判中不
      符時，其先前之陳述具有較可信之特別情況，且為證明犯
      罪事實存否所必要者，得為證據；再被告以外之人於審判
      中所在不明而無法傳喚或傳喚不到者，其於檢察事務官、
      司法警察官或司法警察調查中所為之陳述，經證明具有可
      信之特別情況，且為證明犯罪事實存否所必要者，得為證
      據，刑事訴訟法第159條之1第2項、第159條之2、第159條
      之3第3款分別定有明文。且上開所謂「顯有不可信性」、
      「特別可信性」之情況，係指由陳述者之外部客觀情況觀
      察其是否出於真意陳述、有無違法取其證述等情事，並非
      對其陳述內容之證明力如何加以論斷，二者之層次有別，
      不容混淆。查除證人甲○○於94年10月7 日向檢察官所為
      陳述部分，因未依法具結，故無證據能力，已如前述外，
      其餘證人甲○○、張寶鳳於警詢及偵查中向檢察事務官、
      檢察官所為陳述部分，雖屬被告以外之人於審判外之陳述
      ，然：
      1.證人甲○○、張寶鳳於偵查中向檢察官所為之陳述，除
        甲○○於94年10月7 日向檢察官所為陳述部分外，餘均
        已經具結擔保其據實陳述，且被告或辯護人均未主張該
        等陳述有任何違反證人意願而為陳述之情形，自應認有
        證據能力。至於被告稱此等陳述與事實不符，而顯有不
        可信之情況云云，乃法院如何斟酌證人全部證述內容及
        其他調查證據之資料作比較取捨，判斷其證據證明力之
        問題，非得混淆而論證人陳述有無證據能力之憑據。
      2.證人張寶鳳於警詢或偵查中向檢察事務官所為之陳述，
        經核與審判中所為陳述相符，則該等證詞與審判中之證
        述在證據能力有無之判斷應屬相同，自無庸審究在外部
        客觀情況下是否有較可信之特別情況，應有證據能力。
      3.另證人甲○○於審判中經原審合法傳喚，無正當理由而
        未於96年10月11日審判期日到場，經原審法院囑託臺灣
        桃園地方法院檢察署派警於同年12月6日第2次審判期日
        前拘提到場，仍未能拘提甲○○到場；又經本院合法傳
        喚，未於97年5月22日、6月26日審判期日到場，次經本
        院囑託桃園縣警察局桃園分局派警代為拘提到案應訊，
        亦未能拘提到場。惟證人甲○○於警詢或偵查中向檢察
        事務官所為陳述，經核其內容與偵查中向檢察官具結而
        擔保其據實陳述之歷次陳述內容均相符，甚至其向檢察
        事務官陳述時，被告乙○○、丙○○在場，其亦不改指
        訴之旨（見他字第437 號偵查卷第27頁以下），足徵證
        人甲○○於警詢或偵查中向檢察事務官所為之陳述，應
        無任何違反其意願而為陳述之情形，並有可信之特別情
        況，而此部分所證述被告販賣禁藥、之情節，也是證明
        被告犯罪事實存否所必要者，自有證據能力。
貳、有罪部分
一、被告乙○○矢口否認有何販賣禁藥或詐欺取財之犯行，辯稱
    ：渠雖為泛維心公司之負責人，但未陳列或將內含「Gliben
    claimide」禁藥成分之「瑞麗絲戴比緹思」或「糖尿樂」販
    賣給甲○○；當初是賣食品「百疫生物軟膠囊」給甲○○，
    是甲○○自己取名為「瑞麗絲戴比緹思」及「ReleaseDiabe
    tes」，並要求渠繕打在訂貨單上，是甲○○還欠款20 萬元
    沒錢還才編造故事云云。然查：
（一）上揭犯罪事實，業經告訴人甲○○於警詢、偵查中證述綦
      詳，核與證人即甲○○之父徐東祥於警詢時證稱：彼患有
      糖尿病，甲○○曾於94年間拿德國製糖尿病中藥「瑞麗絲
      戴比緹思」給彼服用，病情後來沒有好轉，就沒有服用等
      情（見偵字第2867號偵查卷，下稱偵字卷第52-54 頁），
      及證人張寶鳳於警詢時證稱：伊經由甲○○告知其父親患
      有糖尿病，因向乙○○買德國製能改善糖尿病之中藥「瑞
      麗絲戴比緹思」服用後，病情好轉，甲○○邀伊合資向乙○○購買該藥品，就由伊分別於94年1 月10日與同年2月3
      日出資匯款各50萬元及30萬元至被告乙○○指定戶名為「
      丙○○」之郵局帳戶等語（見偵字卷第48-50 頁），與偵
      查中向檢查事務官稱：簽約時，乙○○跟伊說藥品是德國
      的，治糖尿病很好等語（見他字第437號卷第113頁），向
      檢察官具結證稱：甲○○曾在簽約前向伊表示，向乙○○
      購買的糖尿病藥給其父吃過後覺得不錯，便邀請伊共同出
      資經銷，簽約上文字係乙○○事先打好，只留簽名地方給
      伊與甲○○簽名，內容未仔細看，只不過就是要匯款 100
      萬元至乙○○指定之帳戶內，後來甲○○和乙○○一起拿
      3 瓶「糖尿樂」的藥到伊住處，提供樣品就是他們當時給
      我的等語（見偵字卷第92-93 頁），和審理時結證稱：與
      甲○○約定各出資50萬元合夥買進糖尿病的藥，為此匯款
      80萬元到乙○○提供之丙○○帳戶，並曾簽訂合約，簽約
      之目的，乙○○說就是向渠買有關糖尿病的藥；價金折算
      新臺幣100 萬元；在簽契約前，乙○○曾說該藥之藥效對
      糖尿病很好等語均相符，至於證人張寶鳳於原審審理時雖
      改稱：伊不記得是被告乙○○或是甲○○一起來交付「糖
      尿樂」藥瓶，只記得甲○○一定有來等語（見原審卷第10
      1 頁），與伊在偵查中向檢察官所述雖有些許出入，但證
      人張寶鳳乃高齡62歲之婦人（有卷附年籍資料可佐），伊
      記憶隨偵查至原審審理期間之久遠而逐漸淡忘，乃人之常
      情，尚不足以彈劾伊偵查中與證人甲○○相符證詞之可信
      性。此外，復有貨物採購訂單（即證人上稱之「合約」）
      、誠泰銀行匯款申請書、郵政國內匯款執據、泛維心公司
      網頁畫面列印資料、財團法人天主教聖保祿修女會醫院95
      年9 月28日桃聖業字第0950000204號及敏盛綜合醫院95年
      10月20日敏醫字第0950003198號等說明函、與泛維心公司
      在世貿中心第4B32室之櫥窗照片3 張等在卷可稽（見他字
      第1378號偵查卷第5-10頁，偵字卷第147-149 頁），且核
      上開：
      1.貨物採購單內載明甲○○、張寶鳳於西元2005年（即民
        國94年）1月6日共同向被告乙○○訂購之貨物品名為「
        瑞麗絲戴比緹思」（英文名「Release diabetes」），
        數量30粒裝共500盒，單價1盒47歐元（Eur），總價2萬
        3,500歐元，並由其等3人在上共同簽名，並未見任何「
        百疫生物軟膠囊」之字樣，而上開英文「Release diab
        etes」名稱之中文翻譯，原即有減輕糖尿病症狀之意；
        另證人張寶鳳所述總價新臺幣100 萬元之價格，經與上
        開採購單所載以歐元計算之總價換算結果，1 歐元約折
        合新臺幣42.55元，和94年1月間週知歐元兌換新臺幣之
        匯率亦屬相當。
      2.誠泰銀行匯款申請書及郵政國內匯款執據顯示張寶鳳確
        於94年1 月10日與同年2月3日各匯款新臺幣（下同）50
        萬元及30萬元至丙○○郵局帳戶之事實。
      3.財團法人天主教聖保祿修女會醫院95年9 月28日桃聖業
        字第0950000204號及敏盛綜合醫院95年10月20日敏醫字
        第0950003198號等說明函則均表示甲○○之父徐東祥確
        患有糖尿病之病症。
      4.泛維心公司網頁畫面列印資料上刊載有「新產品—中藥
        糖尿病膠囊，已上市！」等字樣，且該公司之櫥窗照片
        也顯示泛維心公司在世貿中心展示櫥窗內確展示有「糖
        尿樂」之白色藥瓶，藥瓶前更豎立「糖尿病新藥」之展
        示牌。
（二）扣案由證人甲○○提出，依甲○○證稱係由被告乙○○交
      付之塑膠瓶罐2 瓶，以及由證人張寶鳳提供，依張寶鳳偵
      查中證稱係由甲○○與被告乙○○一同交付之塑膠瓶罐 1
      瓶，其等瓶罐樣式相同，內含膠囊外觀一致，外包裝上方
      復均書明「糖尿樂」粗體字樣，下方更詳載：「糖尿樂，
      服法用量：每日3次，每次1粒，飯中服用。註：血糖正常
      後每天服用1 粒即可。可以食甜食，忌食綠豆。（純草本
      提煉）」等類似藥品服用之說明，復以「純草本提煉」表
      明不含化學西藥成分之意，有卷存臺灣士林地方法院檢察
      署勘驗時製作之照片影本8張可考（見偵字卷第136-138、
      142-146 頁），且與原審當庭提示供被告辨認之扣案塑膠
      瓶罐之外觀相符。另其中由甲○○提供之塑膠瓶罐部分，
      經連同內置物品送行政院衛生署藥物食品檢驗局檢驗結果
      ，瓶內所置白色膠囊內裝有淡褐色粉末，卻檢出「Gliben
      claimide」西藥成分，有行政院衛生署藥物食品檢驗局94
      年11月14日藥檢參字第0949429635號（下稱藥檢局第 635
      號函）及第0949430850號函（下稱藥檢局第850 號函）附
      之檢驗成績書2份附卷供參（見他字第1378號偵查卷第23-
      24頁，偵字卷第11-12頁），且「Glibenclaimide」屬口
      服降血糖藥，用於治療第一型糖尿病，亦有卷存同局95年
      9月13日藥檢參字第0950018618號函（下稱藥檢局第618號
      函）附藥品說明可按（見偵字卷第123-127 頁）。再上開
      之「Glibenclaimide」西藥應以藥品管理，且依藥事法第
      39條規定，其輸入應向行政院衛生署申請查驗登記，核領
      藥品許可證後始得為之，而「Glibenclaimide」藥品，依
      行政院衛生署藥品許可證之電腦資料，並未曾核准等情，
      也有行政院衛生署94年12月19日藥署藥字第0940346074號
      （下稱衛生署第074號函）與同署95年3月10日藥署藥字第
      0950008904號函各1份在卷為憑（見他字第1378 號卷第27
      頁，偵字卷第107 頁）。由此可知，扣案裝於甲○○提供
      之「糖尿樂」瓶罐內的白色膠囊，確實含有西藥成分之「
      Glibenclaimide」藥品，且該藥品並未經中央主管機關即
      行政院衛生署查驗登記，獲准藥品許可證而輸入。
（三）至於被告乙○○雖辯稱：上開甲○○提供受檢之藥品非渠
      所提供，與渠無關，渠當初是賣食品「百疫生物軟膠囊」
      給甲○○，甲○○自己將之取名為「瑞麗絲戴比緹思」（
      Release Diabetes），並要求渠按此繕打訂購單上之貨物
      品名，甲○○表示自己向主管機關申請輸入字號，櫥窗上
      的藥罐則是甲○○說要販賣的糖尿病新藥而交給渠的空罐
      ，因渠置於辦公室桌上，渠妻丙○○問起，便轉告乃甲○○欲申請上市之新藥，丙○○才主動將該空罐陳列，並在
      網路上代為刊登廣告云云，並於原審聲請傳訊證人劉君山
      ，以資證明扣案「糖尿樂」藥瓶之包裝紙為甲○○交印等
      情，但：
      1.證人即慶田複印有限公司職員劉君山經原審傳訊到庭結
        證時，已稱扣案「糖尿樂」藥瓶上貼紙非其公司所打印
        ，也對該貼紙內容沒有印象等語甚明，自不能為被告乙○○為有利之證明。
      2.被告乙○○在原審堅稱：甲○○自己拿空罐來說要販賣
        的糖尿病新藥不是「百疫生物軟膠囊」，兩者毫無關係
        （見原審卷第92頁），但原審隔離交互詰問證人即共同
        被告丙○○，命其就被告乙○○被訴部分具結作證時，
        丙○○卻證稱：甲○○要向被告乙○○買「百疫生物軟
        膠囊」改以藥品字號申請販賣，因為甲○○曾將「百疫
        生物軟膠囊」拿回給其患有糖尿病之父親使用，效果很
        好，所以要進貨拿去賣，且因「百疫生物軟膠囊」在德
        國有臨床報告說對糖尿病有幫助，可以慢慢減少西藥用
        量，才將空罐放進櫥窗，並打上「糖尿病新藥」云云（
        見原審96年10月11日審判筆錄），兩者就該糖尿病新藥
        是否即被告賣給甲○○之「百疫生物軟膠囊」乙節明顯
        不一，被告乙○○所述是否可信，已非無疑。
      3.據被告乙○○所辯，渠不知甲○○說要賣的糖尿病中藥
        藥瓶空罐內要裝什麼藥品（見原審卷第91頁），而該藥
        瓶外包裝說明又僅提及「糖尿樂」、「每日3 粒」等字
        樣，衡情被告乙○○當不知此藥品究為藥錠、藥丸或膠
        囊形式，為何丙○○經被告乙○○轉告後在泛維心公司
        之網頁資料上竟知載明該糖尿病中藥為「膠囊」，與甲○○證稱由被告乙○○販賣而送驗之「瑞麗絲戴比緹思
        」（「Release Diabetes」）膠囊形式一致？再者，如
        依被告乙○○辯詞，泛維心公司網頁上所載「新產品--
        中藥糖尿病膠囊，已上市！」等語，係替甲○○代為刊
        登廣告云云，但甲○○向被告乙○○借錢後，僅於94年
        6 月間在汶萊與渠相遇，並於94年11、12月間帶張寶鳳
        到泛維心公司，後又在95年1 月間約在法院見面等情，
        已據被告乙○○陳明在卷（見原審96年12月6 日審判筆
        錄第13頁），則乙○○於94年6 月間之後即很少與甲○○見面，2人間又有借款債務糾紛，何以卷附於94年9月
        間查詢列印之泛維心公司網頁畫面列印資料上（見偵字
        卷第27頁），竟仍載明上開糖尿病中藥膠囊之促銷資料
        ，並以「已上市」表示瀏覽人可隨時向泛維心公司洽詢
        購買之意？再共同被告丙○○於原審最後審判期日雖改
        稱：網頁資料是伊將網站登錄密碼放在辦公室抽屜，甲○○到伊電腦上網刊登的云云（見原審94年12月6 日審
        判筆錄第6頁），然甲○○在94年6月以前已與被告乙○○等人少有見面，上開網頁資料在94年9 月間卻仍為上
        述之刊載，怎可能是甲○○自己到泛維心公司辦公室擅
        用丙○○之電腦上網登載？
      4.卷附貨物採購單內載明甲○○、張寶鳳向被告乙○○購
        買「瑞麗絲戴比緹思」之價格為30粒裝500 盒共23,500
        歐元，以其等合意之匯率折算方式，即新臺幣100 萬元
        ，換算每粒單價即高達新臺幣（下同）66.66 元，被告
        乙○○於原審96年10月11日審理時先稱：「百疫生物軟
        膠囊」進貨價1顆約15至20元之間，甲○○向渠購買2萬
        粒，包含運費等雜費是以每粒33元成交云云（見原審卷
        第89-90頁），後被告乙○○於同年12月6日審判期日按
        渠所辯，先稱：張寶鳳匯款之80萬元是買得12,000顆膠
        囊云云，而改稱：甲○○等買「百疫生物軟膠囊」之價
        格是1 顆66元後，經檢察官再質問被告乙○○既稱「百
        疫生物軟膠囊」1 盒賣價2,000元，相當於1顆33元之價
        格，為何賣給甲○○價格較高時，才又改稱因為泛維心
        公司快倒閉，所以才降價求售云云（見該次審判筆錄第
        14-15 頁），被告乙○○所辯關於賣給甲○○表面上名
        為「瑞麗絲戴比緹思」，實際為「百疫生物軟膠囊」之
        價格，說詞反覆，更難信辯情為真。況「百疫生物軟膠
        囊」只是一般食品，也非健康食品，並無特別功用，被
        告乙○○一般促銷時也不過稱該膠囊可以補充一般食物
        無法達成之免疫系統平衡功能而已（見原審卷第89、95
        頁），如貨物採購單記載寓有糖尿病療效之「瑞麗絲戴
        比緹思」實際上僅係上開「百疫生物軟膠囊」之一般食
        品，怎可能賣給甲○○之單價竟高達每粒66元？再者，
        該貨物採購單既屬訂單性質，上載貨物品名即在特定雙
        方合意之標的物，關係買賣權利義務甚深，被告乙○○
        又豈會完全按照甲○○之要求，將實際要賣的一般食品
        「百疫生物軟膠囊」，記載為具有療效之藥品「瑞麗絲
        戴比緹思」？另原意就是要買糖尿病新藥的張寶鳳，又
        如何可能還願意在其上簽名？更何況被告乙○○在令甲○○、張寶鳳簽訂採購單時，已向張寶鳳表明就是要買
        有關糖尿病的藥，之前也稱該藥對糖尿病藥效很好等情
        ，已據證人張寶鳳證述如前，凡此，均足徵被告乙○○
        辯稱貨物採購單是完全按照甲○○意思繕打，實際上渠
        只是賣「百疫生物軟膠囊」給甲○○云云，不僅與常情
        大相悖離，更與事實不符，乃臨訟卸責杜撰之詞，諉無
        可採。
（四）承上所述，證人甲○○、張寶鳳均證實被告乙○○曾向其
      等說明「糖尿樂」（或稱「瑞麗絲戴比緹思」）之藥品對
      糖尿病有療效，其等便於94年1月6日向乙○○簽約訂購該
      等藥品，訂購單還是由乙○○繕打讓其等簽名，並由張寶
      鳳匯出80萬元到乙○○指定之丙○○郵局帳戶內，嗣乙○○便交付給甲○○、張寶鳳瓶裝之「糖尿樂」等情，而證
      人甲○○更證稱在被告乙○○向其促銷「糖尿樂」中藥前
      ，已見渠將藥瓶置於泛維心公司櫥窗內陳列販賣之情，核
      與泛維心公司櫥窗照片所示之情相符，且泛維心公司網際
      網路之網頁上也適刊載有促銷糖尿病中藥之廣告，而被告
      乙○○交付給甲○○、張寶鳳之「糖尿樂」藥瓶外觀不僅
      相互一致，更與泛維心公司櫥窗照片內所擺放者相同，瓶
      罐上都有不含西藥成分之糖尿病藥品的意涵，內裝膠囊樣
      式也都相同，經送檢驗結果，確檢出「Glibenclaimide」
      之西藥成分，該西藥又係未向行政院衛生署申請查驗登記
      ，核領藥品許可證而輸入之藥品，被告乙○○有犯罪事實
      欄所述販賣禁藥之事實，昭然若揭，渠前揭悖離常情、不
      符事實之辯，不過為卸飾之詞，不足採信，渠事證明確，
      犯行堪以認定，應依法論科。
（五）至被告乙○○於原審另聲請將渠於偵查中提出之藍色藥罐
      及內裝紙張送筆跡與指紋鑑定，為佐證該外包裝載有「RE
      LEASE DIABETES」字樣之藍色藥鑵，內有該藥品足以對抗
      、治療糖尿病之德文、英文用藥說明等，均為甲○○交付
      之情，爰審酌該藥罐或用藥說明原為被告乙○○所保管，
      其來源為何不明，縱送請鑑定有甲○○之筆跡、指紋，其
      原因多端，係被告乙○○當初在促銷時提出給甲○○觀看
      ，甲○○認與張寶鳳合資購買後，該藥品說明可以做DM（
      宣傳單）使用，再還給被告乙○○也有可能，此證據即令
      加以調查，也不能推翻上開關於被告乙○○犯罪之心證，
      因認無調查之必要，附此敘明。
（六）又證人潘里庄雖於本院證稱確實經營過歐瑞德公司，且該
      公司有向德國廠商進口百疫生物軟膠囊，並曾於91年至94
      年間販賣約上百萬元之百疫生物軟膠囊予被告乙○○所經
      營之泛維心公司，然此僅能證明被告乙○○經營之泛維心
      公司於該期間內有向歐瑞德公司買進百疫生物軟膠囊，並
      無從證明被告乙○○販賣給告訴人之藥品即係其向歐瑞德
      公司買進之百疫生物軟膠囊，而非本件係爭之糖尿樂藥品
      。因此證人潘里庄之前述證言，無足為被告乙○○有利之
      證明，併予敘明。
二、按被告乙○○行為後，刑法業於94年2月2日修正公布，並於
    95年7月1日起施行，應依修正後刑法第2條第1項之準據法規
    定，為「從舊從輕」之比較，且比較新舊法時，應就罪刑有
    關之共犯、未遂犯、想像競合犯、牽連犯、連續犯、結合犯
    ，以及累犯加重、自首減輕暨其他法定加減原因（如身分加
    減）與加減例等一切情形，綜其全部罪刑之結果而為比較後
    ，再適用有利於行為人之法律處斷，而不得一部割裂分別適
    用不同之新舊法（最高法院95年度第8 次刑事庭會議決議參
    照）。本院依修正後刑法第2條第1項規定，綜合比較刑法修
    法關於本案適用之相關規定，其中修正前刑法第33條第5 款
    規定：「主刑之種類如左：五、罰金：1 元以上。」，換算
    新臺幣後，為新臺幣3 元以上。惟被告行為後修正後刑法第
    33條第5款規定：「主刑之種類如下：五、罰金：新臺幣1,0
    00元以上，以百元計算之。」，經比較修正前後關於科處罰
    金刑之最低刑度規定，應適用被告乙○○行為時法即修正前
    刑法第33條第5 款之規定較有利於被告。綜上所述，綜合全
    部罪刑之結果而為比較，以修正前刑法有利於被告乙○○，
    應一體適用修正前刑法之規定。
三、按藥品，未核准其製造或輸入，究屬偽藥或禁藥，應視其來
    源予以審酌，而在外國地區產製之藥品，我國衛生主管機關
    對該藥品之產製原無監督管理之權限，如未經核准，單純將
    該外國地區製造完成之藥品擅自輸入者，概視為藥事法第20
    條第1款之偽藥，並非妥適，應認係同法第22條第1項第2 款
    前段之禁藥（最高法院82年度第4 次刑事庭會議結論參照）
    。查被告乙○○販賣之「瑞麗絲戴比緹思」（「Release
    Diabetes」，或名「糖尿樂」）內含「Glibenclaimide」之
    成人型糖尿病治療劑，乃德國藥廠所製造，其輸入未向中央
    衛生主管機關即行政院衛生署申請查驗登記，獲核准發給藥
    品許可證，依上開說明，應屬未經核准擅自輸入之禁藥；至
    於公訴意旨雖舉臺北市政府衛生局95年3月6日北市衛藥食字
    第09531417100號函（下稱北市衛生局第100號函）附說明，
    稱：「Glibenclaimide」西藥係「成人型糖尿病治療劑」，
    未經申請查驗登記，經核准取得藥品許可證即擅自製造，核
    屬藥事法第20條第1 款所稱之「偽藥」云云，查上開北市衛
    生局第100 號函固稱：「Glibenclaimide」為未經核准擅自
    製造之偽藥云云（見偵字卷第63頁），但北市衛生局此函件
    上開關於偽藥之認定，不過查驗檢附行政院衛生署核發相同
    成分之藥品許可證清單，便以該「Glibenclaimide」未經我
    國衛生主管機關核准許可之理由，認定該藥品為未經核准「
    擅自製造」之「偽藥」，並未探究該藥品之來源，即其製造
    是否在我國衛生主管機關監督管理之權責管轄範圍，已嫌速
    斷；又此「Glibenclaimide」既為德國藥廠所製造，我國衛
    生主管機關對該藥品製造原無監督管理權限，公訴人也未舉
    任何證據證明此藥品乃經被告或國內其他任何人未經核准而
    擅自製造完成，自不能逕憑北市衛生局上開函件，遽認此藥
    品屬未經核准擅自製造之偽藥，公訴意旨上開所認，容屬有
    誤。
四、核被告乙○○所為係犯藥事法第83條第1 項之販賣禁藥罪，
    公訴人認被告乙○○係犯同條項之販賣偽藥罪，實有所誤，
    惟其基本社會事實同一，起訴法條亦同一，併此敘明。公訴
    人雖認被告乙○○販賣禁藥，詐欺被害人甲○○，使其陷於
    錯誤，促被害人張寶鳳交付買受禁藥之代價，應係被告乙○○販賣禁藥與詐欺取財核屬二行為，二者有方法、目的之牽
    連關係，屬修正前刑法第55條後段所定之牽連犯，惟查：並
    無證據足證被告乙○○明知或可得而知該藥對糖尿病無效，
    是尚不能證明被告乙○○詐欺罪嫌，公訴人認與有罪部分有
    裁判上一罪關係，該部分自不另為無罪之諭知。原審對被告
    乙○○予以論罪科刑，固非無見，惟查，原判決主文欄第一
    項記載「乙○○明知為禁藥，而販賣，處有期徒刑壹年陸月
    ，減為有期徒刑捌月。」，然按原判決係依中華民國96年罪
    犯減刑條例第2條第1項第3 款之規定對被告乙○○之宣告刑
    予以減刑，核其減刑幅度為2分之1，是原審對被告乙○○諭
    知有期徒刑1年6月，減刑後之刑度應為有期徒刑9月而非8月
    ，是原判決主文此部分之記載顯有違誤。且併論以詐欺罪，
    均有未合。公訴人上訴意旨以被告乙○○否認犯行，浪費司
    法資源，查證不必要之事項，企圖拖免刑事責任，原審對其
    量刑顯然過輕等語；被告乙○○上訴意旨以其販賣給告訴人
    之物品係百疫生物軟膠囊，至告訴人甲○○提供受檢之藥品
    並非其所提供，與渠無關，猶執詞否認否認犯罪等語，雖均
    未足採，惟原判決既有前揭可議，自應由本院予以撤銷改判
    。爰審酌被告乙○○前無犯罪經法院判決有罪處刑之前科紀
    錄，有本院被告前案紀錄表在卷可稽，素行雖佳，但其未確
    知該藥對糖尿是否有療效，卻以對糖尿病有療效之偽中藥為
    名，販賣未經依法核准輸入之禁藥，對國民健康戕害甚巨，
    並使被害人甲○○、張寶鳳買受並交付高達80萬元之金額，
    且渠犯罪後猶飾詞圖辯，將不利之事證全推諉於告訴人甲○○，態度難認良好，迄又未與被害人甲○○、張寶鳳達成民
    事和解，賠償其等所受損害等一切情狀，判處如主文第二項
    所示之刑。又被告乙○○之犯罪係在96年4月24 日以前，其
    所犯之罪皆符合中華民國96年罪犯減刑條例有關減刑之規定
    ，並依該條例第2條第1項第3款之規定減其刑期2 分之1如主
    文第2項所示。
五、又查獲之禁藥業經行政機關依藥事法第79條第1 項沒入並銷
    燬，則不得更為沒收之諭知。若未經行政機關沒入並銷燬，
    自應依刑法第38條之規定宣告沒收之，最高法院93年臺上字
    第738 號判決對此雖有釋明，但扣案瓶裝名為「糖尿樂」，
    內置含有「Glibenclaimide」成分之禁藥膠囊3 瓶，為證人
    甲○○、張寶鳳於偵查中所提出，乃經被告乙○○販賣予甲○○、張寶鳳所有，已非被告所有之物；另扣案由被告乙○○提供之外包裝載有「RELEASE DIABETES」字樣之藍色藥罐
    及其內用藥說明，其來源不明，並無其他證據足以佐證是被
    告乙○○所有供販賣禁藥所用，或犯此等罪預備之物，或犯
    罪所生、所得之物，而均不予宣告沒收。
六、公訴意旨另以：被告乙○○於不詳時間自國外輸入不詳數量
    之「糖尿樂」（即瑞麗絲戴比緹思，Release diabetes ）
    藥物，因認被告乙○○尚涉犯藥事法第82條第1項之輸入偽
    藥罪云云，訊據被告則堅決否認有為此部分之輸入偽藥犯行
    ，辯稱：渠未輸入內含「Glibenclaimide」藥品成分之「瑞
    麗絲戴比緹思」或「糖尿樂」，送驗檢出上開藥品成分之「
    糖尿樂」是甲○○自己拿去驗的，與渠無關等語。經查，公
    訴意旨認被告乙○○涉有輸入偽藥罪嫌，無非係以衛生署第
    074號函、藥檢局第635號、850 號函附之檢驗成績書、藥檢
    局第618號函及北市衛生局第100號函等為其論據，然：
（一）北市衛生局第100 號函附說明認定「Glibenclaimide」藥
      品乃未經核准擅自製造之「偽藥」云云，並未探究藥品來
      源，而將德國地區藥廠產製，未經核准擅自輸入之「Glib
      enclaimide」禁藥誤認屬偽藥等情，已如前述，再北市衛
      生局此函件僅單純就藥品核屬藥事法上禁藥或偽藥加以認
      定，並不能證明被告有將此「Glibenclaimide」藥品自國
      外輸入我國內之犯行，自難為被告不利之證明。
（二）被告乙○○確曾將「瑞麗絲戴比緹思」（「Release Diab
      etes，或稱「糖尿樂」販賣給甲○○與張寶鳳之事實固經
      本院認明如前；而公訴人所舉上開衛生署第074 號函、藥
      檢局第618、635、850 號函等，依前揭理由之說明，雖能
      佐證被告乙○○所販賣之「瑞麗絲戴比緹思」膠囊經檢驗
      出含「Glibenclaimide」西藥，屬口服降血糖藥，用於治
      療第一型糖尿病，核屬藥事法上所稱藥品，其輸入卻未依
      法向行政院衛生署申請查驗登記，核領藥品許可證，應屬
      禁藥之事實，但公訴人並未舉任何證據證明該禁藥就是由
      被告乙○○輸入國內，衡情他人亦可擅自輸入後再交付被
      告乙○○，自不能僅以此「Glibenclaimide」藥品屬禁藥
      之性質，推認被告乙○○就是輸入該禁藥之行為人。
（三）綜上，被告乙○○販賣「Glibenclaimide」禁藥之事實雖
      臻明確。但現行刑事訴訟法第161條第1項規定：檢察官就
      被告犯罪事實，應負舉證責任，並指出證明之方法。因此
      ，檢察官對於起訴之犯罪事實，應負提出證據及說服之實
      質舉證責任。倘其所提出之證據，不足為被告有罪之積極
      證明，或其指出證明之方法，無從說服法院以形成被告有
      罪之心證，基於無罪推定之原則，自應為被告無罪判決之
      諭知。因公訴人所舉諸般事證卻未能證明該禁藥就是由被
      告乙○○所輸入，此外，也查無其他積極證據足以證明被
      告涉有輸入禁藥之犯行，該「Glibenclaimide」更非藥事
      法上之偽藥，是公訴意旨認被告乙○○涉犯藥事法第82條
      第1 項之輸入偽藥罪部分，依前揭說明，本應為無罪之判
      決，因該部分與前開論罪科刑之販賣禁藥罪部分有修正前
      刑法牽連犯之裁判上一罪關係，爰不另為無罪之諭知，併
      予敘明。檢察官上訴意旨，仍認被告乙○○此部分應構成
      犯罪，而指摘原判決此部分不當，本院認其上訴為無理由
      ，附此敘明。
、無罪部分：
一、公訴意旨略以：被告丙○○係泛維心公司之副總經理，與被
    告乙○○基於輸入偽藥及販賣偽藥之犯意聯絡，於不詳時間
    自國外輸入不詳數量之「糖尿樂」（「Release diabetes」
    ，「瑞麗絲戴比緹思」）藥物後，藉機在泛維心公司位於世
    貿中心第4B32室販賣陳列，嗣得知甲○○之父親徐東祥長年
    患有糖尿病，向甲○○誆稱上開藥物係德國Panvita GmbH藥
    廠專治糖尿病之中藥，並提供予甲○○之父親試用，且於短
    時間內確能有效控制血糖，致使甲○○陷於錯誤，不疑有他
    ，遂於94年1月6日，與友人張寶鳳共同向乙○○訂購500 盒
    ，並於同年1 月10日、2月3日由張寶鳳自誠泰商業銀行莊敬
    分行、郵局分別匯款50萬元、30萬元至被告丙○○之郵局帳
    戶內，被告乙○○即提供20瓶「糖尿樂」藥物予甲○○，後
    經甲○○將「糖尿樂」送請檢驗，發現含有「Glibenclamid
    e」 降血糖西藥成分，始悉上情，因認被告丙○○涉有藥事
    法第82條第1項輸入偽藥罪及同法第83條第1項之販賣偽藥罪
    ，與刑法第339條第1項之詐欺取財罪云云。
二、公訴意旨認被告丙○○涉有輸入偽藥、販賣偽藥或詐欺取財
    之犯行，無非以告訴人甲○○之指訴、證人張寶鳳之證述，
    及衛生署第074號函、藥檢局第635號、850 號函附之檢驗成
    績書、藥檢局第618號函、北市衛生局第100號函、泛維心公
    司在世貿中心第4B32室之櫥窗照片、泛維心公司網頁畫面列
    印資料、扣案由甲○○、張寶鳳提供之「糖尿樂」藥瓶、財
    團法人天主教聖保祿修女會醫院95年9月28日桃聖業字第095
    0000204號及敏盛綜合醫院95年10月20日敏醫字第095000319
    8 號等說明函、貨物採購訂單、誠泰銀行匯款申請書、郵政
    國內匯款執據等為其論據。
三、被告丙○○堅決否認有輸入、販賣偽藥及詐欺取財之犯行，
    於原審辯稱：伊沒有輸入或販賣偽藥，伊雖掛名泛維心公司
    之副總經理，但只處理雜務，業務部分均由其夫乙○○負責
    ，甲○○、張寶鳳關於「瑞麗絲戴比緹思」貨物採購訂單之
    交易也是由乙○○去接洽，據伊所知應是賣「百疫生物軟膠
    囊」給甲○○，至於泛維心公司在世貿中心第4B32室之櫥窗
    內展示之「糖尿樂」藥瓶雖由伊放入，然當初是見辦公室桌
    上放有「糖尿樂」之空藥瓶，聽被告乙○○稱是甲○○交付
    要上市之藥品，基於朋友情義，才主動陳列於櫥窗，另泛維
    心公司網頁上刊載「新產品—中藥糖尿病膠囊，已上市！」
    等字樣，則是甲○○到伊辦公室內電腦上網刊登的；於本院
    辯稱：百疫生物軟膠囊是我們公司的沒錯，我賣給告訴人的
    就是這個，不是告訴人拿去鑑定的藥，他檢驗的東西不是我
    們的產品，我不知道他拿什麼去檢驗等語。
四、按犯罪事實應依證據認定之，無證據不得認定犯罪事實，刑
    事訴訟法第154條第2項定有明文。又告訴人之告訴係以使被
    告受刑事追訴為目的，是其陳述是否與事實相符，仍應調查
    其他證據以資審認，始得為不利被告事實之認定。而認定被
    告有罪之事實，應憑證據，如未能發現相當之證據，或證據
    不足以證明，自不能以推測或擬制之方法以之為裁判基礎；
    且認定事實所憑之證據，其為訴訟上之證明，須達於通常一
    般之人均不致有所懷疑而得確信者，始得據為有罪之認定，
    倘其證明尚未達到此一程度，而有合理懷疑存在時，尚難為
    有罪之認定基礎；另茍積極之證據不足以為被告犯罪事實之
    認定，即應為被告有利之認定，更不必有何有利之證據，最
    高法院分別著有52年臺上字1300號、40年臺上字86號、76年
    臺上字4986號判例可資參照。
五、經查：
（一）告訴人甲○○偵查中雖指訴被告丙○○與被告乙○○2 人
      是共犯關係，共同販賣內含「Glibenclamide 」降血糖西
      藥成分之「糖尿樂」云云，但關於被告丙○○為何與被告
      乙○○販賣禁藥、偽藥，詐欺取財等案件有所關連，告訴
      人於偵查中僅指稱：因被告丙○○是乙○○之配偶，且丙○○曾打電話要其匯款80萬元到丙○○自己在郵局之帳戶
      等語（見他字第437 號卷第11頁），參以告訴人及證人張
      寶鳳於警詢、偵查或原審審理時分別證實其等購買「糖尿
      樂」（或稱「瑞麗絲戴比緹思」）僅與被告乙○○接洽，
      被告丙○○不曾出面，在張寶鳳匯款後，也是被告乙○○
      前來交付瓶裝「糖尿樂」等情，足見告訴人僅憑被告丙○○與乙○○間之夫妻關係，及被告丙○○曾為被告乙○○
      催款，且張寶鳳匯付藥款之帳戶為被告丙○○所有等各節
      ，即推測被告丙○○亦有參與被告乙○○向告訴人販賣偽
      中藥之「糖尿樂」藥品而詐欺取財之犯行。又證人張寶鳳
      雖證稱當初買藥之80萬元款項確是匯到戶名丙○○之郵局
      帳戶內無誤，另卷附之誠泰銀行匯款申請書、郵政國內匯
      款執據等，固也證實被告丙○○曾提供自己之帳戶收受甲○○與張寶鳳匯款之情，然被告丙○○縱為泛維心公司之
      副總經理，又與被告乙○○間為夫妻關係，復曾替被告乙○○向甲○○催款，並提供帳戶收受款項，亦不能因此遽
      認被告丙○○對於被告乙○○販賣「糖尿樂」偽中藥之藥
      品給甲○○、張寶鳳等人之犯行知情且有犯意之聯絡，而
      因此分擔向甲○○等人收款之行為，蓋被告乙○○亦可能
      在未告知被告丙○○之情形下，私下販賣「糖尿樂」給甲○○、張寶鳳，另向被告丙○○佯稱只是賣泛維心公司合
      法販售之「百疫生物軟膠囊」給甲○○等人，要被告丙○○提供帳戶並代為催收款項而已，告訴人與證人張寶鳳之
      前開證詞或卷附之匯款資料等，尚不能排除上述被告丙○○並未犯罪之合理懷疑。
（二）卷存之泛維心公司在世貿中心第4B32室之櫥窗照片及泛維
      心公司網頁畫面列印資料等，固顯示泛維心公司有在櫥窗
      內展示標榜「糖尿病新藥」之「糖尿樂」藥瓶，並在網頁
      上刊登治糖尿病膠囊之新藥廣告等情，被告丙○○復自承
      上開櫥窗內藥瓶是伊擺放之事實，另被告丙○○辯稱泛維
      心公司網頁資料是甲○○擅入公司電腦私自刊登乙節，雖
      與事實不符，不足採信，已如前述，參酌被告丙○○歷偵
      查、原審準備期日及第一次審判期日均自承泛維心公司網
      頁上所登糖尿病膠囊廣告是伊代甲○○刊登等語，固堪認
      該網頁資料或係被告丙○○所刊載。但依被告丙○○辯詞
      之整體意旨，伊會在泛維心公司櫥窗內放置「糖尿樂」藥
      瓶，並在網頁上刊登糖尿病新藥之廣告，是因見泛維心公
      司辦公室內放置有「糖尿樂」之空瓶，伊向被告乙○○詢
      問，據乙○○稱是甲○○拿來要申請上市之糖尿病新藥，
      伊基於好意，才代為放在櫥窗展示，並上網刊登廣告；另
      被告乙○○於原審審理期日經具結為被告丙○○作證時，
      也證述藥瓶是渠擺在辦公室桌上，被告丙○○問及何物，
      渠稱是甲○○交付之新藥，事後才發現被告丙○○將該藥
      瓶放在櫥窗上等語明確（見原審卷第91頁），與被告丙○○所辯並不違背，審諸告訴人甲○○於偵查中自承與被告
      乙○○原為朋友關係等語（見他字第437 號卷第12頁），
      被告提出之照片影本亦顯示甲○○與被告乙○○曾多次合
      影（見原審卷第36頁），而甲○○、張寶鳳購買「糖尿樂
      」偽中藥時，均僅與被告乙○○接洽，業如前述，則被告
      乙○○自己私下販賣「糖尿樂」給甲○○、張寶鳳後，將
      空藥瓶放在桌上，遇被告丙○○詢問，被告乙○○為掩渠
      販賣禁藥之不法情事，向被告丙○○謊稱該藥是友人甲○○拿來要販賣，被告丙○○誤信為真，在不明白藥瓶內容
      物是否為合法藥品之情形下，為被告乙○○所利用，誤認
      係代甲○○展示藥瓶，並刊登廣告以促銷，亦非無可能，
      自難以被告丙○○將「糖尿樂」藥瓶放在泛維心公司展示
      櫥窗內或上網刊登廣告之事實，即推認被告丙○○與被告
      乙○○有基於犯意聯絡，向甲○○等人共同販賣偽中藥而
      詐欺取財之犯行。
（三）再卷附之貨物採購訂單、衛生署第074號函、藥檢局第635
      號、850號函附之檢驗成績書、藥檢局第618號函、北市衛
      生局第100 號函，及扣案由甲○○、張寶鳳提供之「糖尿
      樂」藥瓶等，固能證明被告乙○○販賣給甲○○、張寶鳳
      之「瑞麗絲戴比緹思」（「Release Diabetes」，或稱「
      糖尿樂」）是含有「Glibenclaimide」之禁藥；另卷附之
      財團法人天主教聖保祿修女會醫院95年9 月28日桃聖業字
      第0950000204號及敏盛綜合醫院95年10月20日敏醫字第09
      50003198號等說明函，雖在表明告訴人甲○○之父徐東祥
      確患有糖尿病之病症，以佐告訴人甲○○指稱曾向被告乙○○購買治療糖尿病之中藥等語無誤。但貨物採購訂單上
      受訂一方僅有被告乙○○之簽名，且當初向甲○○誆稱「
      糖尿樂」為中藥，嗣後又交付檢驗出內含「Glibenclaimi
      de」禁藥之「糖尿樂」藥瓶的人是被告乙○○，被告丙○○未曾出面等情，業經敘明如前，自難以上揭貨物採購訂
      單、扣案藥瓶、檢驗成績書或衛生局、藥檢局之函件，或
      者徐東祥患有糖尿病之情，佐認被告丙○○共同販賣上開
      禁藥或向甲○○詐欺取財之犯行。
（四）綜上所述，公訴意旨所舉前開諸般事證，均不能排除合理
      懷疑，使本院確信公訴意旨關於被告丙○○有與被告乙○○共同販賣「Glibenclaimide」偽藥（實為禁藥），並向
      告訴人甲○○詐欺取財之情為真正；另公訴意旨所舉衛生
      署第074號函、藥檢局第635號、850 號函附之檢驗成績書
      、藥檢局第618號函及北市衛生局第100號函等，雖能證明
      「Glibenclaimide」為未經核准擅自輸入之「禁藥」（公
      訴意旨誤認為「偽藥」），但此禁藥亦有可能是他人擅自
      輸入後再交與被告乙○○販賣，不能證明被告乙○○就是
      輸入該「Glibenclaimide」藥品之人，亦詳述在前，同理
      ，公訴意旨所舉之證據，亦不足以證明被告丙○○有輸入
      「Glibenclaimide」偽藥（實為禁藥）之犯行，此外，復
      查無其他積極證據足資證明被告丙○○犯罪，原審因而以
      被告丙○○犯罪不能證明，諭知被告丙○○無罪，經核尚
      無不合。檢察官上訴意旨猶以被告丙○○涉犯有輸入偽藥
      、販賣偽藥、詐欺罪嫌等語為由，提起上訴，核均無理由
      ，應予駁回。
（五）據上論斷，應依刑事訴訟法第368條、第369條第1 項前段
      、第364條、第299條第1項前段，藥事法第83條第1項，中
      華民國96年罪犯減刑條例第2條第1項第3款、第7條，判決
      如主文。
本案經檢察官丁樹蘭到庭執行職務。
中    華    民    國    97    年    7     月    31    日
                  刑事第十一庭審判長法  官 張連財
                                    法  官 林明俊
                                    法  官 楊照男
以上正本證明與原本無異。
如不服本判決，應於收受送達後十日內向本院提出上訴書狀，其
未敘述上訴之理由者並得於提起上訴後十日內向本院補提理由書
（均須按他造當事人之人數附繕本）。
                                    書記官 陳秋雄
中    華    民    國    97    年    7     月    31    日
附錄：本案論罪科刑法條全文
藥事法第83條
明知為偽藥或禁藥，而販賣、供應、調劑、運送、寄藏、牙保、
轉讓或意圖販賣而陳列者，處7年以下有期徒刑，得併科新臺幣5
00萬元以下罰金。
以犯前項之罪為常業者，處2年以上10年以下有期徒刑，得併科
新臺幣2500萬元以下罰金。
犯前2項之罪，因而致人於死者，處7年以上有期徒刑，致重傷者
，處3年以上12年以下有期徒刑。
因過失犯第1項之罪者，處2年以下有期徒刑、拘役或科新臺幣30
萬元以下罰金。
第1項及第2項之未遂犯罰之。


司法院資訊處製作；財團法人民間司法改革基金會備份。
